臺灣雲林地方法院刑事判決　　　　　　　　96年度易字第81號
公　訴　人　臺灣雲林地方法院檢察署檢察官
被　　　告　乙○○
　　　　　　　　　　國民
　　　　　　　　　　（另案於臺灣雲林監獄執行中）
上列被告因竊盜案件，經檢察官提起公訴（96年度偵字第528 號
），被告就被訴事實為有罪之陳述，經本院合議庭認為適當後，
裁定由受命法官獨任進行簡式審判程序，判決如下：
    主  文
乙○○無故侵入他人住宅，累犯，處有期徒刑月；又逾越安全
設備竊盜，累犯，處有期徒刑壹年。應執行有期徒刑壹年壹月。
　　事實及理由
一、犯罪事實
    乙○○前於民國90年間因違反毒品危害防制條例案件，經臺
    灣彰化地方法院分別判處有期徒刑8 月、7 月確定，並定應
    執行刑1 年2 月確定，91年間又因違反毒品危害防制條例案
    件，經臺灣彰化地方法院判處有期徒刑4 月，於92年4 月1
    日入監接續執行，93年9 月14日縮短刑期執行完畢。乙○○
    仍不知悔改，基於意圖為自己不法所有之犯意，於95年8 月
    27日15時23分許，駕駛車號C3-6965 號之自小客車，行經丁○○位於彰化縣社頭鄉○○村○○路628 號之住處，見住宅
    窗戶未關上有機可趁，逾越該住宅之安全設備窗戶後無故侵
    入該住宅，並竊取丁○○所有之現金新臺幣（下同）60,000
    元、金耳環及金手環各1 對、金戒指6 只、金項鍊l 條，得
    手後為丙○○、戊○○、甲○○發現遂駕車逃逸。嗣經警採
    集其遺留現場之鞋印後，於同年9 月22日22時56分許循線查
    獲。
二、認定犯罪事實所憑證據及理由:
    (一)本件被告所犯刑法第306 條第1 項侵入住宅罪，及刑法第
      321 條第1 項第2 款加重竊盜罪，係死刑、無期徒刑、最
      輕本刑為3 年以上有期徒刑以外之罪，其於準備程序就前
      揭被訴事實為有罪之陳述，經受命法官告知簡式審判程序
      之旨，並聽取其與公訴人之意見後，本院合議庭裁定由受
      命法官獨任進行簡式審判程序，是本件之證據調查，依刑
      事訴訟法第273 條之2 規定，不受同法第159 條第1 項、
      第161 條之2 、第161 條之3 、第163 條之1 及第164 條
      至第170 條規定之限制，合先敘明。
    (二)證據名稱及證據資料：
      1.告訴人丁○○於警詢之指述筆錄。證明：丁○○位於彰
        化縣社頭鄉○○村○○路628 號之住處，於95年8 月27
        日15時23分許，遭人侵入行竊，丁○○因而失竊現金60
        ,000 元 、金耳環及金手環各1 對、金戒指6 只、金項
        鍊l 條，及丁○○提出告訴之事實。
      2.被害人甲○○、丙○○、戊○○於警詢之陳述筆錄及丁○○、甲○○、丙○○、戊○○指認乙○○之照片各1
        張。證明：丁○○、甲○○、丙○○、戊○○目擊被告
        自廚房窗戶爬入，侵入住宅行竊，及被告駕車逃逸之事
        實。
      3.現場鞋印之照片l 張、乙○○所穿著鞋子之照片4 張、
        車號C3-6965 號自小客車之照片3 張。證明：被告穿著
        之鞋子與遺留竊盜現場之鞋印相符，被告確實於95年8
        月27日駕駛車號C3-6965 號自小客車至丁○○住處行竊
        。
      4.被告於本院審理時坦承上開犯罪事實。
      被告之自白與相關證據均相符合，本件事證明確，被告之
      犯行應堪認定。
三、論罪科刑之理由:
    (一)核被告所為，係犯刑法第306 條第1 項侵入住宅罪及刑法
      第321 條第1 項第2 款之逾越安全設備竊盜罪。起訴書於
      所犯法條欄漏未記載刑法第306 條第1 項，惟起訴書已記
      載此部分之犯罪事實，公訴檢察官到庭亦已補充該部分所
      犯法條，請求審判，本院自應予以審究。
    (二)被告所犯上開2 罪，犯意個別，罪名互殊，應分論併罰之
      。
    (三)被告前於90年間因違反毒品危害防制條例案件，經臺灣彰
      化地方法院分別判處有期徒刑8 月、7 月確定，並定應執
      行刑1 年2 月確定，91年間又因違反毒品危害防制條例案
      件，經臺灣彰化地方法院判處有期徒刑4 月，於92年4 月
      1 日入監接續執行，93年9 月14日縮短刑期執行完畢，有
      臺灣高等法院被告前案紀錄表1 份在卷可憑。被告於有期
      徒刑執行完畢後5 年內，故意再犯本件侵入住宅及加重竊
      盜有期徒刑以上之罪，均為累犯，應依刑法第47條第1 項
      各加重其刑。
    (四)本院審酌：被告前有多次施用毒品、強盜、竊盜等前科，
      其於95年3 月19日及95年5 月6 日連續竊盜，甫經臺灣彰
      化地方法院檢察署檢察官於95年7 月29日提起公訴，經臺
      灣彰化地方法院判處有期徒刑10月確定，有前開前案紀錄
      表1 份可佐，被告竟於95年8 月間，即再為本件犯行，顯
      然未習得教訓。被告高中肄業，正值壯年，原應以正當途
      徑靠自己勞力賺錢，被告竟不知警惕，因施用毒品，缺錢
      購毒，而侵入他人住宅行竊，任意侵害他人之財產法益，
      被告惡性顯然不淺，且被害人之失竊物品，均未能尋回，
      所受損害不輕。被告犯後坦承犯行，犯後態度尚稱良好，
      及其他一切情狀，分別量處如主文所示之刑，並定其應執
      行之刑。
四、應適用之法條：
    依刑事訴訟法第273 條之1 第1 項、第299 條第1 項前段，
    刑法第306 條第1 項、第321 條第1 項第2 款、第47條第1
    項、第51條第5 款，刑法施行法第1 條之1 ，判決如主文。
中　　華　　民　　國　　96　　年　　3　　月　23　　　日
                  刑事第五庭    法  官　楊　欣　怡
以上正本證明與原本無異。
如不服本判決，應於判決送達後10日內，向本院提出上訴狀（須
附繕本）。
                                書記官　洪　秀　虹
中　　華　　民　　國　　96　　年　　3 　　月　　23　　日
附錄法條：
中華民國刑法第306條
無故侵入他人住宅、建築物或附連圍繞之土地或船艦者，處一年
以下有期徒刑、拘役或三百元以下罰金。
無故隱匿其內，或受退去之要求而仍留滯者，亦同。
中華民國刑法第321條
犯竊盜罪而有左列情形之一者，處六月以上五年以下有期徒刑：
一  於夜間侵入住宅或有人居住之建築物、船艦或隱匿其內而犯
    之者。
二  毀越門扇、牆垣或其他安全設備而犯之者。
三  攜帶兇器而犯之者。
四  結夥三人以上而犯之者。
五  乘火災、水災或其他災害之際而犯之者。
六  在車站或埠頭而犯之者。
前項之未遂犯罰之。
